【裁判字號】    98,訴,859
【裁判日期】    980402
【裁判案由】    毒品危害防制條例
【裁判全文】
臺灣臺中地方法院刑事判決               98年度訴字第859號
公  訴  人  臺灣臺中地方法院檢察署檢察官
被      告  乙○○
                    （現另案於臺灣臺中監獄臺中分監執行中）
上列被告因違反毒品危害防制條例案件，經檢察官提起公訴（98
年度毒偵字第292號），被告於準備程序中就被訴事實為有罪之
陳述，經告以簡式審判之旨，並聽取意見後，本院合議庭裁定由
受命法官獨任進行簡式審判程序，判決如下：
    主    文
乙○○施用第一級毒品，累犯，處有期徒刑捌月。扣案之第一級
毒品海洛因壹包（驗餘淨重零點零伍伍公克）沒收銷燬之。
    犯罪事實
一、乙○○前曾於民國82年間，因違反肅清煙毒條例、竊盜、違
    反藥事法及麻醉藥品管理條例等案件，經臺灣高等法院臺中
    分院及本院分別判處有期徒刑3年、8月、6月、4月，嗣經本
    院以83年度聲字第4310號刑事裁定定應執行刑為有期徒刑4
    年4月確定；復於同年間，因違反肅清煙毒條例案件，經本
    院以83年度訴字第191號刑事判決判處有期徒刑3月2月確定
    ；前開2案接續執行，其入監執行後，於85年3月15日因縮短
    刑期假釋付保護管束出監，保護管束期間原至89年11月29日
    期滿；惟乙○○於85年間，又因違反肅清煙毒條例、麻醉藥
    品管理條例案件，經本院以85年度訴字第2404號刑事判決分
    別判處有期徒刑3年4月、6月，並定應執行刑為有期徒刑3年
    8月確定，前開假釋並經撤銷，應執行殘刑有期徒刑4年8月
    又14日，二者接續執行，其入監執行後，於90年6月6日因縮
    短刑期假釋付保護管束出監，保護管束期間原至93年11月29
    日期滿，然乙○○於92年間，復因違反動產擔保交易法案件
    ，經本院以92年度中簡字第1426號刑事判決判處有期徒刑3
    月確定，前開假釋再經撤銷，應執行殘刑有期徒刑3年5月又
    23日，二者接續執行，其入監執行後，甫在96年7月13日因
    動產擔保交易法修正而免予繼續執行出監；而乙○○另於91
    年間，即曾因施用毒品案件，經本院以91年度毒聲字第1875
    號裁定送觀察、勒戒後，認有繼續施用毒品傾向，而由本院
    續以92年毒聲字第250號裁定送強制戒治，嗣於93年1月18日
    因戒治期滿執行完畢釋放，並經臺灣臺中地方法院檢察署檢
    察官以93年度戒毒偵字第87號為不起訴處分確定。
二、惟乙○○猶不知戒改，竟自93年1月18日強制戒治執行完畢
    釋放後之5年內，基於施用第一級毒品海洛因之犯意，於97
    年12月21日晚間9時許，在臺中市○區○○路與五權路口之
    加油站廁所內，以將第一級毒品海洛因摻水稀釋後，注入注
    射針筒內，再以注射針筒注射血管之方式，施用毒品海洛因
    1次。嗣於97年12月24日下午7時許，因另案通緝而於臺中市
    北區○○○街與太平路口為警緝獲，並扣得供乙○○施用之
    第一級毒品海洛因1包（驗餘淨重0.0355公克），且徵得乙
    ○○同意採集其尿液送檢，結果呈可待因、嗎啡陽性反應而
    查獲。
三、案經臺中市警察局第六分局報請臺灣臺中地方法院檢察署檢
    察官偵查起訴。
    理    由
一、訊據被告乙○○對其於前揭時、地施用第一級毒品海洛因1
    次之犯罪事實坦承不諱，而扣案之白粉1包，經送請行政院
    衛生署草屯療養院鑑定結果，確含有第一級毒品海洛因成分
    ，驗餘淨重0.0355公克一節，有該院98年1月9日鑑定書1份
    在卷可稽，且其為警查獲時，所採尿液送中山醫學大學附設
    醫院檢驗結果，呈可待因、嗎啡陽性反應等情，有該院檢驗
    科藥物檢測中心出具之尿液檢驗報告1紙存卷可稽，而海洛
    因施用入人體後水解還原成嗎啡，再循嗎啡之代謝方式排出
    體外，已據行政院衛生署藥物食品檢驗局（81）藥檢壹字第
    006431號函說明綦詳，顯見被告關於曾於上開時、地施用第
    一級毒品海洛因之自白，應與事實相符。再被告前曾於91年
    間，因施用毒品案件，經本院以91年度毒聲字第1875號裁定
    送觀察、勒戒後，認有繼續施用毒品傾向，而由本院續以92
    年毒聲字第250號裁定送強制戒治，嗣於93年1月18日因戒治
    期滿執行完畢釋放，並經臺灣臺中地方法院檢察署檢察官以
    93年度戒毒偵字第87號為不起訴處分確定之事實，有臺灣高
    等法院被告前案紀錄表及臺灣臺中地方法院檢察署刑案資料
    查註紀錄表各1份在卷可佐。綜上，被告於前案強制戒治執
    行完畢釋放後5年內再犯本案施用第一級毒品海洛因之犯行
    ，事證明確，洵堪認定。
二、核被告所為，係犯毒品危害防制條例第10條第1項之施用第
    一級毒品罪。被告施用毒品前之持有毒品行為，本應以持有
    論，惟持有後進而施用，其持有之低度行為應被施用之高度
    行為所吸收，故不再另論其持有毒品罪。查被告前曾於82年
    間，因違反肅清煙毒條例、竊盜、違反藥事法及麻醉藥品管
    理條例等案件，經臺灣高等法院臺中分院及本院分別判處有
    期徒刑3年、8月、6月、4月，嗣經本院以83年度聲字第4310
    號刑事裁定定應執行刑為有期徒刑4年4月確定；復於同年間
    ，再因違反肅清煙毒條例案件，經本院以83年度訴字第191
    號刑事判決判處有期徒刑3月2月確定；前開2案接續執行，
    其入監執行後，於85年3月15日因縮短刑期假釋付保護管束
    出監，保護管束期間原至89年11月29日期滿；惟被告於85年
    間，又因違反肅清煙毒條例、麻醉藥品管理條例案件，經本
    院以85年度訴字第2404號刑事判決分別判處有期徒刑3年4月
    、6月，並定應執行刑為有期徒刑3年8月確定，前開假釋並
    經撤銷，應執行殘刑有期徒刑4年8月又14日，二者接續執行
    ，其入監執行後，於90年6月6日因縮短刑期假釋付保護管束
    出監，保護管束期間原至93年11月29日期滿，然被告復於92
    年間，因違反動產擔保交易法案件，經本院以92年度中簡字
    第1426號刑事判決判處有期徒刑3月確定，前開假釋再經撤
    銷，應執行殘刑有期徒刑3年5月又23日，二者接續執行，其
    入監執行後，甫在96年7月13日因動產擔保交易法修正而免
    予繼續執行出監之事實，有臺灣高等法院被告前案紀錄表及
    臺灣臺中地方法院檢察署刑案資料查註紀錄表各1份在卷可
    參，其受有期徒刑之執行完畢後，5年以內再故意犯本案有
    期徒刑以上之罪，為累犯，應依刑法第47條第1項之規定，
    加重其刑。爰審酌被告施用第一級毒品，經觀察、勒戒及強
    制戒治後，仍不知戒惕，一再施用，無視於毒品對於自身健
    康之戕害及國家對於杜絕毒品犯罪之禁令，不知戒除惡習，
    惡性非輕，然念及坦承犯行，態度良好，其施用毒品並無危
    害他人，及其施用之期間、次數等一切情狀，量處如主文所
    示之刑，並定其應執行之刑，以資懲儆。扣案之第一級毒品
    海洛因1包（驗餘淨重0.0355公克），屬於毒品，應依毒品
    危害防制條例第18條第1項前段之規定，予以宣告沒收銷燬
    之。
據上論斷，應依刑事訴訟法第273條之1第1項、第299條第1項前
段，毒品危害防制條例第10條第1項、第18條第1項前段，刑法第
11條、第47條第1項，判決如主文。
本案經檢察官甲○○到庭執行職務
中    華    民    國    98    年    4     月    2     日
                  刑事第三庭    法  官  周瑞芬
以上正本證明與原本無異。
如不服本判決應於收受判決後10日內向本院提出上訴書狀，並應
敘述具體理由；其未敘述上訴理由者，應於上訴期間屆滿後20日
內向本院補提理由書（均須按他造當事人之人數附繕本）「切勿
逕送上級法院」。
                                書記官  孫立文
中    華    民    國    98    年    4     月    2     日
附錄本判決論罪科刑法條
毒品危害防制條例第10條：
  施用第一級毒品者，處6月以上5年以下有期徒刑。
  施用第二級毒品者，處3年以下有期徒刑。


司法院資訊處製作；財團法人民間司法改革基金會備份。
